---
title: "Mise en forme des tables habitats dans ASPE"
author: "Nicolas Poulet"
date: "`r Sys.Date()`"
output: html_document
---

```{r setup, include=FALSE,echo = FALSE}
knitr::opts_chunk$set(message = FALSE)
knitr::opts_chunk$set(echo = FALSE)
knitr::opts_chunk$set(warning = FALSE)


library(knitr)
library(tidyverse)
library(aspe)
library(flextable)
```


```{r}
datafile <- "D:/Documents/Analyses_stat/En_cours/ASPE/tables_sauf_mei_2024_01_22_12_13_56.RData"

load(datafile)

```

# Mise en forme des tables "habitats" dans ASPE

Il s'agit ici de préparer les tables "Facies", etc. de façon à avoir une ligne de varibales d'habitats par opération.

## Tables "Facies"

On commence par attribuer le libellé de chaque modalité de chaque variable

```{r}
facies2 <- facies %>%
  left_join(y=ref_type_facies %>%
              select(tyf_id,
                     facies = tyf_libelle) %>% 
              rename(fac_tyf_id = tyf_id)) %>%
  left_join(y=ref_vegetation_dominante %>%
              select(ved_id,
                     vegt_dominante = ved_libelle) %>% 
              rename(fac_ved_id = ved_id)) %>% 
  left_join(y=ref_granulometrie %>%
              select(gra_id,
                     gra_dominante = gra_libelle) %>% 
              rename(fac_gra_id_dominante = gra_id)) %>% 
  left_join(y=ref_granulometrie %>%
              select(gra_id,
                     gra_accessoire = gra_libelle) %>% 
              rename(fac_gra_id_accessoire = gra_id)) %>% 
  left_join(y=ref_type_colmatage %>%
              select(tyc_id,
                     colmatage = tyc_libelle) %>% 
              rename(fac_tyc_id = tyc_id)) %>%
  select(-fac_tyf_id,-fac_gra_id_accessoire,-fac_gra_id_dominante,-fac_tyc_id,-fac_tyf_id,-fac_ved_id)

kable(head(facies2))

```


Puis on passe les modalités de facies, de granulo, végétation et de colmatage en variable et on calcule les moyenne, min, max et CV de la profondeur.
Attention, compte tenu du grand nombre de NA dans la surface de recouvrement de la végétation et du colmatage, on ne garde que l'info de présence/absence

```{r}
facies3 <- facies2 %>% 
  mutate(vegt_dominante = case_when(vegt_dominante == "Non observable" ~ "Vegt_dom_non_obs",
            TRUE ~ vegt_dominante)) %>%
  mutate(colmatage = case_when(colmatage == "Non observable" ~ "colm_non_obs",
                   TRUE ~ colmatage)) %>% 
  mutate(gra_dominante = case_when(gra_dominante == "Non observable" ~ "gra_dom_non_obs",
                   TRUE ~ gra_dominante)) %>% 
  mutate(gra_accessoire = case_when(gra_accessoire == "Non observable" ~ "gra_acc_non_obs",
                   TRUE ~ gra_accessoire)) %>%
  group_by(fac_ode_ope_id) %>%
  mutate(prof_moy = mean(fac_profondeur_moyenne),
         prof_max = max(fac_profondeur_moyenne),
         prof_min = min(fac_profondeur_moyenne),
         prof_cv = sd(fac_profondeur_moyenne)/mean(fac_profondeur_moyenne)) %>%
  pivot_wider(names_from = facies,
              values_from = fac_importance_relative,values_fill = 0) %>% 
  select(-"NA") %>% 
  pivot_wider(names_from = vegt_dominante,values_from = vegt_dominante,values_fn = ~1,values_fill = 0) %>% 
  select(-"NA") %>%
  pivot_wider(names_from = colmatage, values_from = colmatage, values_fn = ~1,values_fill = 0) %>% 
  select(-"NA") %>%
  select(-fac_profondeur_moyenne,
         -fac_recouvrement_vegetation,
         -gra_dominante,
         -gra_accessoire)

kable(head(facies3))
  
```

Maintenant, on agregge les données par opération.

```{r}

```

